臺灣士林地方法院民事簡易判決
110年度士簡字第1164號
原      告  旺旺友聯產物保險股份有限公司

法定代理人  劉自明


訴訟代理人  葉丁宗
            胡綵麟
被      告  李金標  住○○市○○區○○○路0段000巷00○0                        號
上列當事人間侵權行為損害賠償事件，本院於民國110 年10月21
日言詞辯論終結，本院判決如下：
    主  文
被告應給付原告新臺幣貳拾壹萬貳仟玖佰壹拾伍元，及自民國一
百一十年八月三十日起至清償日止，按年息百分之五計算之利息
。
原告其餘之訴駁回。
訴訟費用新臺幣參仟肆佰貳拾元，其中新臺幣貳仟貳佰玖拾元應
由被告負擔，餘由原告負擔。
本判決就原告勝訴部分得假執行。
    事實及理由要領
一、被告經合法通知，未於言詞辯論期日到場，且無民事訴訟法
    第386 條所列各款情事，爰依原告之聲請，准由其一造辯論
    而為判決。
二、原告起訴主張：被告於民國108 年8 月7 日下午4 時10分許
    ，駕駛車牌號碼000-00號自用大貨車（下稱A 車），行經臺
    北市北投區承德路7 段與尊賢街243 巷交叉路口處，因未保
    持前後車距離之過失，與原告所承保之訴外人臺灣賓士資融
    小客車租賃股份有限公司所有並由訴外人徐芸芝駕駛之車牌
    號碼000-0000號租賃小客車（下稱B 車）發生碰撞，造成B 
    車受損，而B 車曾向原告投保車體損失險，事故發生時尚在
    保險期間內，原告業依保險契約賠付該車之必要修復費用，
    共計新臺幣（下同）318284元（其中工資費用：81992 元、
    烤漆費用：49146 元、零件費用：187146元），並依保險法
    第53條之規定取得代位求償權，爰依侵權行為損害賠償及保
    險代位請求權之法律關係提起本件訴訟，並聲明被告應給付
    原告318284元，及自起訴狀繕本送達翌日起至清償日止，按
    年息百分之五計算之利息。
三、得心證之理由：
  ㈠按因故意或過失，不法侵害他人之權利者，負損害賠償責任
    ；又汽車、機車或其他非依軌道行駛之動力車輛，在使用中
    加損害於他人者，駕駛人應賠償因此所生之損害；又不法毀
    損他人之物者，被害人得請求其物因毀損所減少之價額，民
    法第184 條第1 項前段、第191 條之2 、第196 條分別定有
    明文。次按，物被毀損時，被害人除得依民法第196 條請求
    賠償外，並不排除民法第213 條至第215 條之適用；另依民
    法第196 條請求賠償物被毀損所減少之價額，得以修復費用
    為估定之標準，但以必要者為限（例如：修理材料以新品換
    舊品，應予折舊），最高法院77年度第9 次民事庭會議決議
    參照。末按，被保險人因保險人應負保險責任之損失發生，
    而對於第三人有損失賠償請求權者，保險人得於給付賠償金
    額後，代位行使被保險人對於第三人之請求權；但其所請求
    之數額，以不逾賠償金額為限，保險法第53條第1 項亦有明
    文。
  ㈡經查：原告主張之事實，業據其提出與其所述相符之臺北市
    政府警察局道路交通事故當事人登記聯單、網路查詢初步分
    析研判表、行車執照、估價單、統一發票、汽車險理賠計算
    書、賠償給付同意書、車損照片等影本為證，並有本院依職
    權向臺北市政府警察局交通警察大隊調取之道路交通事故初
    步分析研判表、現場圖、補充資料表、A3類道路交通事故調
    查紀錄表、當事人登記聯單、現場照片等肇事資料在卷可稽
    ，而被告經合法通知無正當理由未到場，亦未提出書狀為任
    何具體的聲明及陳述，應堪信原告之主張為真實，是原告本
    於上開法律規定，請求被告賠償B 車修復費用，尚屬有據。
    又原告主張B 車之修復費用318284元（其中工資費用：8199
    2 元、烤漆費用：49146 元、零件費用：187146元），雖有
    上開估價單及統一發票為據，然原告承保之上開車輛係106 
    年11月出廠，此有該車行照影本附卷可稽，且前開車輛修復
    之費用包括零件187146元，衡以本件車輛有關零件部分之修
    復，既以新零件更換被損害之舊零件，則在計算損害賠償額
    時，自應將零件折舊部分予以扣除，而依行政院所發佈之固
    定資產耐用年數表及固定資產折舊率表，小客車之耐用年數
    為5 年，依定率遞減法每年折舊千分之369，參酌營利事業
    所得稅查核準則第95條第6 項規定：「固定資產提列折舊採
    用平均法、定率遞減法或年數合計法者，以1 年為計算單位
    ，其使用期間未滿1 年者，按實際使用之月數相當於全年之
    比例計算之，不滿1 月者，以1 月計」，則B 車自出廠日至
    發生本件交通事故之日即108 年8 月7 日止，業已實際使用
    1 年10月，則就B 車輛之更換零件部分所得請求被告賠償之
    範圍，扣除折舊後之費用估定為81777 元（計算方式詳如附
    表），加上其餘非屬零件之工資費用81992 元及烤漆費用49
    146 元，合計原告得向被告請求之車輛修復費用應為212915
    元（即81777 ＋81992  ＋49146 ＝212915）。
  ㈢又給付無確定期限者，債務人於債權人得請求給付時，經其
    催告而未為給付，自受催告時起，負遲延責任；其經債權人
    起訴而送達訴狀，或依督促程序送達支付命令，或為其他相
    類之行為者，與催告有同一之效力；又遲延之債務，以支付
    金錢為標的者，債權人得請求依法定利率計算之遲延利息；
    又應付利息之債務，其利率未經約定，亦無法律可據者，週
    年利率為百分之五，民法第229 條第2 項、第233 條第1 項
    前段、第203 條分別定有明文。查本件請求被告給付侵權行
    為損害賠償事件，未經原告舉證證明定有期限，應認屬未定
    期限債務，依上開規定，被告應自受催告時起始負遲延責任
    ，而本件原告起訴狀繕本，業於110 年8 月19日寄存送達被
    告，此有送達證書附卷可參，是原告就上揭所得請求之金額
    ，尚得請求自起訴狀繕本寄存送達生效翌日即110 年8 月30
    日起至清償日止，按年息百分之五計算之利息。從而，原告
    依上開法律關係，求為判決如主文第1 項所示，為有理由，
    應予准許。
四、本件係就民事訴訟法第427 條第1 項適用簡易程序所為被告
    部分敗訴之判決，依同法第389 條第1 項第3 款規定，應依
    職權就原告勝訴部分宣告假執行，並依同法第79條之規定職
    權確定訴訟費用額為3420元（第一審裁判費），其中2290元
    應由被告負擔，餘由原告負擔。
中    華    民    國    110   年    11    月     4    日
                  士林簡易庭  法  官  黃雅君
以上正本係照原本作成。
如不服本判決，應於判決送達後20日內，向本院提出上訴狀並應
記載上訴理由，如於本判決宣示後送達前提起上訴者，應於判決
送達後20日）內補提上訴理由書（須附繕本）。
中    華    民    國    110   年    11    月     4    日
                              書記官  吳俊明　　
附表
折舊時間           金額
第1年折舊值        187,146×0.369=69,057
第1年折舊後價值    187,146-69,057=118,089
第2年折舊值        118,089×0.369×(10/12)=36,312
第2年折舊後價值    118,089-36,312=81,777